Inventaris van het archief van de familie Serlé, ca. 1700-1942
Nationaal Archief, Den Haag
Collectie 514 Serlé; Van Wendelaar
Serlé
ca. 1700-1942
C27006
0.50 meter; 22 inventarisnummers.
Normale geschreven, getypte en gedrukte documenten, geen bijzondere handschriften, foto's.
Nationaal Archief, Den Haag
Serlé, Cornelis Johannes
Serlé, Pieter
Serlé, Cornelis
Serlé, Symon
Serlé, Christiaan Jacob
Serlé, Pieter Jacobus
Het archief van het geslacht Serlé bevat stukken van verschillende generaties uit de 18de, 19de en 20ste eeuw. De stukken hebben betrekking op genealogische gegevens, correspondentie en testamentaire kwesties, voorts bevat het archief doop-, trouw- en doodsextracten.
Archiefvorming
Geschiedenis van het archiefbeheer
De verwerving van het archief
Het archief is voor langere tijd in beheer, niet in eigendom verkregen.
2.21
Aanwijzingen voor de gebruiker
Openbaarheidsbeperkingen
Volledig openbaar.
Materiële beperkingen
Aanvraaginstructie
Openbare archiefstukken kunnen online worden aangevraagd en gereserveerd. U kunt dit ook via de terminals in de studiezaal van het Nationaal Archief doen. Om te kunnen reserveren dient u de volgende stappen te volgen:
U maakt een profiel aan op www.gahetna.nl, en logt vervolgens in
Via de archiefinventaris (alleen de beschrijvingen met rode nummers) selecteert u het gewenste archiefstuk door op de knop 'Reserveren' te klikken
In het volgende scherm geeft u aan op welke dag u het archiefstuk wilt inzien
Indien u zich bevindt in de studiezaal en een tafelnummer heeft ontvangen kunt u dit nummer vermelden. Als u geen tafelnummer heeft kunt u tafelnummer 777 laten staan
Vervolgens bevestigt u uw reservering door deze te versturen.
Verwant materiaal
Beschikbaarheid van kopieën
Beschrijving van de series en archiefbestanddelen
- Stukken, afkomstig van een door Cornelis Johannes Serlé opgerichte familievereniging., 1793-1821 en z.j.; 1-4
  - 'Contract van harmonie', met gecalligrafeerd geslachtsregister. 1793-1821, 1
  - Kopie van dit geslachtsregister door W.C. Wendelaar. Z.j. (20e eeuw), 2
  - Concept van het contract van harmonie, met convocaat voor de eerste familiebijeenkomst, inventarissen van familiestukken en correspondentie. 1793-1817, 3
  - Notulen van familiebijeenkomsten. 1793-1820, 4
- De CL psalmen van Pieter Serlé, houdende eigenhandige muziek., Z.j.; 5; manuscript
- De bondgenootsche triumph-wagen, bestuurt met krijgstropheen den vijanden afgewonnen (...), houdende een berijmd verslag van de oorlogen van de Republiek der Verenigde Nederlanden tussen 1700 en 1711, door Pieter Serlé. Middelburg, z.j.; 6
- Verbroken lias, houdende stukken van Johannes Serlie (overleden 1726), Pieter Serlé, Anna Maria Serlé (overleden 1719) en haar echtgenoot Adriaan Kamerling. Met lijst, vermoedelijk van Cornelis Johannes Serlé., 1719-1726; 7
- Brief van Cornelis Johannes Serlé aan zijn vader Cornelis Serlé, chirurgijn te Oostburg, vanuit Kaap de Goede Hoop., 8 april 1744; 8
- Familieaantekeningen., z.j.; 9
  Vermoedelijk zijn deze stukken ingebracht in de vergaderingen van de in 1793 opgerichte familievereniging.
- Stukken betreffende de afwikkeling van de nalatenschap van Symon Serlé (1816-1889) en Elisabeth Adreas (1835-1901)., 1889-1901; 10
- Diploma's van prijzen, gewonnen door Christiaan Jacob Serlé als leerling van het Gymnasium Haganum., 1834-1837; 11
- Archiefstukken van Cornelis Izaak Serlé (geboren 1880) en zijn voorgeslacht, met lijst., 1808-1924; 12
- Briefwisseling van Pieter Jacobus Serlé over de naam en afkomst van Jacques Scharley, 1792-1808, met stukken betreffende latere onderzoekingen., 1792-1942; 13
- Diverse familiebrieven., 1831-1892; 14
- Stukken betreffende het genealogisch onderzoek van W.C. Wendelaar naar de familie Serlé., 1916-1942 en z.j.; 15-18
  - Wapentekeningen, met briefwisseling. 1942 en z.j., 15
  - Foto's en afbeeldingen. z.j., 16
  - Briefwisseling met aantekeningen. 1933-1942, 17
  - Stukken betreffende de genealogie Cool. 1916-1942, 18
- Verzameling van familiebescheiden, verzameld door de familievereniging van Serlé en de nakomelingen van de leden., 18e - 20e eeuw; 19-22
  De stukken zijn door ongedierte en schimmel aangetast en met gammastraling behandeld. Zij moesten om redenen van conservering uit de originele omslagen worden verwijderd.
  - Omslagen van de verzamelingen. z.j. (ca. 1800), 19
  - "Doop-extracten". 18e-20e eeuw, 20
  - "Trouw-extracten". 18e-20e eeuw, 21
  - "Doods-extracten". 18e-20e eeuw, 22